臺灣臺中地方法院刑事裁定
111年度聲字第3158號
聲  請  人  臺灣臺中地方檢察署檢察官
受  刑  人  董南豪



上列聲請人因受刑人數罪併罰有二裁判以上，聲請定其應執行之
刑（111年度執聲字第2315號），本院裁定如下：
    主  文
董南豪所犯如附表所示之罪刑，應執行有期徒刑貳年陸月。
    理  由
一、聲請意旨略以：受刑人董南豪犯數罪，先後經判決確定如附
    表所示之刑，應依刑法第53條、第51條第5款，定其應執行
    之刑，爰依刑事訴訟法第477條第1項規定聲請裁定等語。
二、按數罪併罰，有二裁判以上者，依刑法第51條之規定，定其
    應執行之刑；數罪併罰，分別宣告其罪之刑，依下列各款定
    其應執行者：宣告多數有期徒刑者，於各刑中之最長期以上
    ，各刑合併之刑期以下，定其刑期，但不得逾30年；依刑法
    第53條及第54條應依刑法第51條第5款至第7款之規定，定其
    應執行之刑者，由該案犯罪事實最後判決之法院之檢察官，
    聲請該法院裁定之，刑法第53條、第51條第5款及刑事訴訟
    法第477條第1項分別定有明文。次按裁判確定前犯數罪者，
    併合處罰之，但有下列情形之一者，不在此限：（一）得易
    科罰金之罪與不得易科罰金之罪。（二）得易科罰金之罪與
    不得易服社會勞動之罪。（三）得易服社會勞動之罪與不得
    易科罰金之罪。（四）得易服社會勞動之罪與不得易服社會
    勞動之罪；前項但書情形，受刑人請求檢察官聲請定應執行
    刑者，依刑法第51條規定定之，刑法第50條亦有明文規定。
    又法律上屬於自由裁量之事項，有其外部性界限及內部性界
    限，並非概無拘束，依據法律之具體規定，法院應在其範圍
    選擇為適當之裁判者，為外部性界限；而法院為裁判時，應
    考量法律之目的，及法律秩序之理念所在者，為內部性界限
    ，法院為裁判時，二者均不得有所逾越。在數罪併罰，有二
    裁判以上，定其應執行之刑時，固屬於法院自由裁量之事項
    ，然仍應受前揭外部性界限及內部性界限之拘束（最高法院
    80年台非字第473號判例、93年度台非字第192號判決意旨參
    照）。
三、經查本件受刑人董南豪因竊盜、違反毒品危害防制條例及違
    反藥事法等案件，經本院判處如附表所示之刑，均經確定在
    案，且經受刑人向檢察官聲請就附表所示之罪定其應執行之
    刑，此有如附表所示之判決、臺灣高等法院被告前案紀錄表
    、請求定應執行刑調查表各1份可資憑考。其中如附表編號1
    、2所示之各罪，前經本院110年度易字第1826號判決應執行
    有期徒刑1年4月確定等情，有該等裁判書與前揭臺灣高等法
    院被告前案紀錄表在卷可參。是依前開說明，本院為最後事
    實審法院，就附表所示之各罪再為定應執行刑之裁定時，除
    不得逾越刑法第51條第5款法律之外部界限，即不得重於附
    表編號1至5所示各罪宣告有期徒刑之總和，亦應受內部界限
    之拘束，即不得重於上開各罪已定應執行之刑度之總和。是
    經審核上開各節，併衡酌受刑人所犯各罪態樣侵害法益之異
    同、對侵害法益之加重效應、時間與空間之密接程度、前科
    素行，而為整體評價後，爰裁定如主文所示應執行之刑。
四、依刑事訴訟法第477條第1項，刑法第50條第1項第1款、第2
    項、第53條、第51條第5款，裁定如主文。
中　　華　　民　　國　　111 　年　　10　　月　　13　　日
                  刑事第三庭    法  官  路逸涵
以上正本證明與原本無異。
如不服本裁定，應於收受送達後5日內向本院提出抗告狀。（應
附繕本）
                                書記官  黃于娟
中　　華　　民　　國　　111 　年　　10　　月　　13　　日
附表：受刑人董南豪定應執行刑案件一覽表
編          號         1        2        3 罪           名  竊盜 竊盜 竊盜 宣    告     刑  有期徒刑9月（共3罪） 有期徒刑8月 有期徒刑8月 犯  罪  日  期  110年2月22日 110年2月20日 110年3月13日 110年3月6日  110年3月7日 偵查（自訴）機關年度案號  臺灣臺中地方檢察署110年度偵字第14038、25317號 臺灣臺中地方檢察署110年度偵字第14038、25317號 臺灣臺中地方檢察署110年度偵字第18462、33184號 最後事實審 法      院 臺灣臺中地方法院 臺灣臺中地方法院 臺灣臺中地方法院  案      號 110年度易字第1826號 110年度易字第1826號 111年度易字第783號  判決日期 110年12月14日 110年12月14日 111年6月2日 確定判決 法      院 臺灣臺中地方法院 臺灣臺中地方法院 臺灣臺中地方法院  案      號 110年度易字第1826號 110年度易字第1826號 111年度易字第783號  確定日期 111年1月11日 111年1月11日 111年7月5日 是否為得易科罰金或易服社會勞動之案件  不得易科罰金或易服社會勞動 不得易科罰金或易服社會勞動 不得易科罰金或易服社會勞動 備           註  臺中地檢111年度執字第2350號（編號1、2已定應執行有期徒刑1年4月） 臺中地檢111年度執字第2350號（編號1、2已定應執行有期徒刑1年4月） 臺中地檢111年度執字8602號 

編          號         4        5 （以下空白） 罪           名  轉讓第一級毒品罪 轉讓禁藥罪  宣    告     刑  有期徒刑7月 有期徒刑4月  犯  罪  日  期  110年4月23日 110年3月18日  偵查（自訴）機關年度案號  臺灣臺中地方檢察署110年度偵字第28019號 臺灣臺中地方檢察署111年度偵字第7271號  最後事實審 法      院 臺灣臺中地方法院 臺灣臺中地方法院   案      號 110年度訴字第2084號 111年度訴字第1207號   判決日期 111年6月17日 111年7月21日  確定判決 法      院 臺灣臺中地方法院 臺灣臺中地方法院   案      號 110年度訴字第2084號 111年度訴字第1207號   確定日期 111年7月19日 111年8月31日  是否為得易科罰金或易服社會勞動之案件  不得易科罰金或易服社會勞動 不得易科罰金，得易服社會勞動  備           註  臺中地檢111年度執字第9509號 臺中地檢111年度執字第10973號